# 关于长期股权投资处置的问题

提问人：wx_5dc3bc5d30f5 时间：2020-04-28 11:18:00
请教，长期股权投资的处置要和被投资单位直接处置相关资产负债的基础相同，那如果被投资单位有一项其他权益工具投资，那长期股权投资处置时除了要把与之相关确认的其他综合收益转留存收益外，与其他权益工具投资相关的公允与原账面价值形成的利得要不要也区分去转留存收益呢 ？ 如果要的话，成本法下也要区分嘛

回答人：chenyiwei
你说的“与之相关确认的其他综合收益”和“与其他权益工具投资相关的公允与原账面价值形成的利得”应该就是一回事？都是指截至处置时点与该项其他权益工具投资相关的累计公允价值变动形成的其他综合收益？

提问人：wx_5dc3bc5d30f5 时间：2020-04-29 18:10:00
是的，版主，我举个例子可能表述的不是很清楚，比如长期股权投资确认时点的公允价值为 100 ，份额20%，购买日被投资单位账面价值与公允价值无差，被投资单位有一项其他权益工具投资 100 ，不考虑其他，一年后，被投资单位其他权益工具投资公允价值上升 10 。此时长期股权投资账面价值应为100+2（其他综合收益），现在这个时候处置长期股权投资，公允价值为 105 ，公允价值与账面的价值的差额体现在被投资单位的其他权益工具投资上，此时处置时确认留存收益的金额是 2 ，投资收益 3 ，还是留存收益 5 ，无投资收益 ，因为其他权益工具出售时差额也是不允许影响损益，要计入留存收益，长期股权投资和被投资单位直接处置相关的资产的基础一样，所以不知道是否要区分

回答人：chenyiwei
应该是“留存收益 5 ，无投资收益”。理论上在处置时点应重新计量该项金融资产的公允价值，调整该联营企业报表中的其他综合收益。